臺灣新北地方法院板橋簡易庭民事簡易判決
                                   110年度板簡字第2557號
原      告  王姣香  
被      告  王世幃(王鴻堉之繼承人)



            王宣淇(王鴻堉之繼承人)


上列當事人間請求返還借款事件，於中華民國111年1月24日經言
詞辯論終結，本院判決如下：
    主      文
原告之訴駁回。
訴訟費用由原告負擔。
    事實及理由
一、原告主張：
  ㈠訴外人王鴻堉於民國105年11月間，以因酒駕被捉，不拿錢抵
    ，就要服刑6個月，怕老婆知道要跟他離婚，而向原告借款
    新臺幣（下同）25萬元，訴外人王鴻堉到原告家裡拿現金25
    萬元。另於106年5月間以挪用公款須補回去，而向原告借款
    10萬元，之後訴外人王鴻堉又以車子壞了及女兒學費而向原
    告分別借款15,000元、20,000元，雖訴外人王鴻堉申明後面
    2筆借款會先還原告，結果訴外人王鴻堉沒還，直到109年2
    月原告向其催討，但訴外人王鴻堉將原告之市話及手機封鎖
    ，而原告於109年12月16日才得知訴外人王鴻堉之死訊，而
    被告等為訴外人王鴻堉之法定繼承人，應對訴外人王鴻堉之
    前開債務負連帶清償之責。為此，爰依消費借貸契約及繼承
    之法律關係，請求被告清償債務等語。並聲明：被告應給付
    原告385,000元及自起訴狀繕本送達翌日起至清償日止，按
    週年利率百分之5計算之利息。
  ㈡對被告抗辯之陳述：被繼承人總共向原告借款385,000元，但
    其中有二筆，是沒有書面借據的，都是被繼承人到原告家借
    錢。原告有提領現金的紀錄，其中106年5月15日15萬元、10
    5年11月21日20萬元、5萬元，就是原告提領以後交付被繼承
    人的。
二、被告則以：
　㈠被告王宣淇則以：如果被繼承人確實有向原告借錢未償還，
    被告願意返還，但希望可以提出被繼承人確實有收受借款的
    證據。原告提出書面借據確實是父親的親筆簽名，但既然其
    上記載應於108年12月31日前償還，而被告父親是直到隔年3
    月才生病，若真的沒有依約償還，在這期間應該要來請求，
    而不是直到父親過世才來請求等語，資為抗辯，並聲明：原
    告之訴駁回。
　㈡被告王世幃則以：父親的債務我們不清楚，過世前父親有告
    訴被告他的債權債務，被告有去處理，但並沒有交代到原告
    請求的這筆債務。原告提出書面借據確實是父親的親筆簽名
    ，但既然其上記載應於108年12月31日前償還，而被告父親
    是直到隔年3月才生病，若真的沒有依約償還，在這期間應
    該要來請求，而不是直到父親過世才來請求。原告提出的交
    易明細資料，名目是現金提取，無法證明有交付被告父親等
    語，資為抗辯，並聲明：原告之訴駁回。
三、法院之判斷：
  ㈠按當事人主張有利於己之事實，就其事實有舉證之責任，民
    事訴訟法第277條前段定有明文。是依民事訴訟如係由原告
    主張權利者，應先由原告負舉證之責，若原告先不能舉證，
    以證實自己主張之事實為真實，則被告就其抗辯事實即令不
    能舉證，或其所舉證據尚有疵累，亦應駁回原告之請求（最
    高法院17年上字第917號判例意旨參照）。又按民法第474條
    第1項規定：「稱消費借貸者，謂當事人一方移轉金錢或其
    他代替物之所有權於他方，而約定他方以種類、品質、數量
    相同之物返還之契約。」故消費借貸係要物契約，原告主張
    其與被告間有金錢消費借貸關係存在，應先就其發生所須具
    備之特別要件，即「金錢之交付」及「借貸意思表示互相一
    致」負舉證之責任，若其先不能舉證，則被告就其抗辯事實
    即令不能舉證，或其所舉證據尚有疵累，仍應駁回原告之請
    求（最高法院81年度台上字第2372號、87年度台上字第2734
    號裁判要旨可資參照）。
  ㈡原告主張之事實，固據提出借據、中華郵政股份有限公司客
    戶歷史交易清單、板信商業銀行交易明細表為證，被告亦不
    爭執其形式真正，然否認被繼承人有向原告借款，並以前詞
    置辯，揆諸前開說明，自應由原告就兩造間確已成立消費借
    貸關係之事實，即原告須就兩造借貸意思表示互相一致及交
    付款項等節負舉證責任。經查，原告所提出之借據，僅足以
    認定被繼承人曾簽署借據一張，尚不足以證明有交付借款之
    事實，又原告雖提出中華郵政股份有限公司客戶歷史交易清
    單、板信商業銀行交易明細表為證，然原告所提出該部分資
    料僅可證明原告於105年11月21日有自板信商業銀行帳戶內
    提領5萬元、同日自中華郵政股份有限公司帳戶內提領20萬
    元及106年5月15日自同帳戶內提領15萬元之事實，惟亦不足
    以證明原告所提領上開款項確係交付與被繼承人，則原告所
    提前開證據，尚不足以證明被繼承人確有向原告借款之情形
    ，故原告主張，即屬無據。
四、從而，原告本於消費借貸及繼承之法律關係，請求被告給付
    原告385,000元及自起訴狀繕本送達翌日起至清償日止，按
    週年利率百分之5計算之利息，為無理由，應予駁回。
五、訴訟費用負擔之依據：民事訴訟法第78條。
中　　華　　民　　國　　111 　年　　2 　　月　　24　　日
                  臺灣新北地方法院板橋簡易庭
                        法  官  陳怡親
以上為正本係照原本作成。
如不服本判決，應於送達後20日內，向本院提出上訴狀並表明上
訴理由，如於本判決宣示後送達前提起上訴者，應於判決送達後
20日內補提上訴理由書（須附繕本）。
中　　華　　民　　國　　111 　年　　2 　　月　　24　　日
                        書記官  劉芷寧